最高法院刑事裁定　　　　　　　　　　　　　　　　八十七年度台抗字第一九九號
　　抗　告　人　甲○○
右抗告人因殺人案件，不服台灣高等法院中華民國八十七年三月十八日駁回聲請再審
之裁定（八十七年度聲再字第一五九號），提起抗告，本院裁定如左：
    主  文
抗告駁回。
    理  由
本件抗告人甲○○因殺人案件，對於本院中華民國八十六年十二月十八日，八十六年
度台上字第七四五○號確定判決，依刑事訴訟法第四百二十六條第三項規定向第二審
法院聲請再審，其聲請意旨略稱：抗告人係受兇手即死者戴石定之兄戴朝宗苦苦哀求
，由於慈悲心，始出面為戴朝宗頂罪。嗣於上開殺人案件判決確定後，發見確實之新
證據，即中國時報於八十五年五月九日案發當日，在苗栗縣警察局頭份分局南埔派出
所拍攝之照片顯示，警員於製作筆錄時，有錄音存證，只要依據上開照片取出製作筆
錄時之錄音帶，即可證明警員在法庭上之證言，係不實之偽證，爰提出剪報照片影本
一份，聲請再審云云。原裁定以：所謂發見新證據，係指該項證據，事實審法院於判
決前因未經發見，不及調查斟酌，至其後始行發見且形式上觀之，亦足以動搖原判決
者而言。抗告人聲請再審時，固提出八十五年五月九日中國時報之剪報照片影本一份
，惟該剪報僅係刊登抗告人於案發後接受警方訊問之照片，就該剪報照片影本形式上
觀察，抗告人在警訊時並無任何異狀，無從推定警訊筆錄不實，況原判決並非以警訊
筆錄為論罪科刑之唯一證據，抗告人提出之剪報照片影本，顯然不足以動搖原確定判
決，因而裁定駁回抗告人再審之聲請。抗告意旨以：依據剪報照片影本顯示，警訊時
有錄音存證，只要取出該錄音帶當庭播放，即可證明警員在庭訊時偽證，而影響判決
之結果云云。然查上開剪報影本僅係刊登抗告人於案發後接受警方訊問之照片，顯然
不足以動搖原確定判決，自非刑事訴訟法第四百二十條第一項第六款所謂發見確實之
新證據。又原判決所憑之證言如已證明其為虛偽者，固得聲請再審，然其有虛偽證言
情形之證明，以經判決確定，或其刑事訴訟不能開始或續行非因證據不足者為限，始
得為之，此觀刑事訴訟法第四百二十條第二項規定甚明。抗告人並未證明警員之偽證
，已經判決確定，或其刑事訴訟不能開始或續行非因證據不足，自亦不得據為聲請再
審之原因。原裁定因以駁回再審之聲請，經核於法尚無違誤。抗告意旨，仍執陳詞，
指摘原裁定不當，非有理由，應予駁回。
據上論結，應依刑事訴訟法第四百十二條，裁定如主文。
中      華      民      國    八十七    年      六      月      四      日
                              最高法院刑事第一庭
                                  審判長法官  黃  雅  卿
                                        法官  楊  文  翰
                                        法官  陳  正  庸
                                        法官  陳  世  雄
                                        法官  張  淳  淙
      右正本證明與原本無異
                                              書  記  官
中      華      民      國    八十七    年      六      月      六      日
